# 处置房产损益确认时点

提问人：xiaochao1212 时间：2018-03-16 14:10:37
公司于 2017 年 6 月份通过中介签订房屋出售协议，约定购买方于合同签订 30 日内将资金转至房管局制定的资金监管账户，过完户 1 个月内腾空房屋，截止到 2017 年 12 月 31 日，公司只收到5%的房款（其中2%属于保证金）， 2018 年 3 月，公司仍未收到购房款（即剩余95%），产权证也暂未过户，该种情况下，实质上由于客户未付款，产权证也未过户，因此该项房产处置与 2017 年并未完成，因此 2017 年不能确认损益，是否合理？

回答人：chenyiwei
根据具体情况分析，但更重要的是看该标的房屋是否已在 2017 年内腾空并交付给购买方，由购买方实际占有和使用；以及该协议是否可能因购买方拖延或拒绝付款而被撤销。